臺灣高等法院刑事判決　　　　　　　　94年度上易字第1383號
上　訴　人
即　被　告　甲○○
上列上訴人，因違反毒品危害防制條例案件，不服臺灣基隆地方
法院，94年度易字第251號，中華民國94年7月8日第一審判決（
起訴案號：臺灣基隆地方法院檢察署94年度毒偵字第1553號、15
54號），提起上訴，本院判決如下：
    主  文
原判決撤銷。
甲○○連續施用第二級毒品，累犯，處有期徒刑拾月。扣案之第
二級毒品安非他命參包（毛重貳點壹公克）、玻璃球吸管、玻璃
球各壹只，均沒收銷燬之。
    事  實
一、甲○○前於民國八十七年間，因施用毒品案件，經本院裁定
    送觀察、勒戒後，認無繼續施用毒品之傾向，由本院於八十
    七年九月三日以八十七年度上易字第三七六六號刑事判決撤
    銷原審有罪之判決，改諭知免刑確定，復於八十七年間，因
    施用毒品案件，經臺灣基隆地方法院裁定送觀察、勒戒後，
    認仍無繼續施用毒品之傾向，由臺灣基隆地方法院檢察署檢
    察官於八十七年七月二十七日以八十七年度偵字第二０一０
    號為不起訴處分確定，復於八十九年間，因施用毒品案件，
    經臺灣基隆地方法院裁定令入戒治處所施以強制戒治，所涉
    施用毒品之刑案部分，並經臺灣基隆地方法院檢察署檢察官
    以八十九年度毒偵字第一九四三號聲請簡易判決處刑，復由
    臺灣基隆地方法院基隆簡易庭以八十九年度基簡字第九四八
    號刑事簡易判決判處有期徒刑六月確定，於九十年十二月四
    日執行完畢，又於九十三年間，因施用毒品案件，經臺灣基
    隆地方法院檢察署檢察官以九十三年度毒偵字第一五七五號
    提起公訴，復由臺灣基隆地方法院以九十三年度易字第三三
    三號刑事判決判處有期徒刑六月確定，於九十四年三月八日
    執行完畢；復於九十三年十月及十一月間，因施用毒品案件
    ，經臺灣基隆地方法院檢察署檢察官以九十四年度毒偵字第
    三十七、三十八號聲請簡易判決處刑，復由臺灣基隆地方法
    院基隆簡易庭以九十四年度基簡字第四十三號刑事簡易判決
    判處有期徒刑六月確定（尚未執行）。詎甲○○猶不知悔改
    ，復基於施用第二級毒品之概括犯意，自九十四年一月二十
    七日起至九十四年三月二十一日止，在基隆市○○路一六一
    巷四十一之九號租處，以將第二級毒品安非他命置放於玻璃
    球吸管內予以燒烤產生煙霧之方式，連續多次施用第二級毒
    品安非他命，約一日施用一次。嗣於九十四年一月二十八日
    下午七時十分許，經警持台灣基隆地方法院核發之搜索票前
    往上址租處執行搜索，扣得甲○○所有之第二級毒品安非他
    命三包（毛重二．一公克）及甲○○所有供施用第二級毒品
    安非他命所使用之玻璃球吸管一只，經警於同日下午八時許
    採集其尿液送驗呈第二級毒品安非他命之陽性反應，復於九
    十四年三月二十二日下午二時許，經警持台灣基隆地方法院
    核發之搜索票前往上址租處執行搜索，扣得甲○○所有供施
    用第二級毒品安非他命所使用之玻璃球一只，經警於同日下
    午三時三十分許採集其尿液送驗呈第二級毒品安非他命之陽
    性反應，而查悉上情。
二、案經基隆市警察局第一分局、第二分局報請臺灣基隆地方法
    院檢察署檢察官偵查起訴。
    理  由
一、前揭事實業據被告甲○○於原審審理時坦承不諱，且被告於
    九十四年一月二十八日、九十四年三月二十二日先後二次為
    警查獲後所採集之尿液檢體，經送台灣尖端先進生技醫藥股
    份有限公司檢驗結果，均呈第二級毒品安非他命之陽性反應
    ，有台灣尖端先進生技醫藥股份有限公司九十四年二月四日
    、九十四年三月三十一日濫用藥物檢驗報告書各一紙附卷可
    稽，此外復有被告所有第二級毒品安非他命三包（毛重二．
    一公克，扣案之白色結晶狀物品三包，經基隆市警察局第二
    分局以煙毒檢驗包試劑檢驗結果確呈第二級毒品安非他命應
    ，有卷附之試劑檢驗照片一紙可佐）及被告所有供施用第二
    級毒品安非他命所使用之玻璃球、玻璃球吸管各一只扣案足
    參，被告自白施用第二級毒品安非他命之情節，核與事實相
    符，應可採信。又被告有如事實欄所載因施用毒品案件，先
    後經送觀察、勒戒、強制戒治，為不起訴處分、起訴科刑等
    情，亦有本院被告全國前案紀錄表、臺灣基隆地方法院檢察
    署九十四年度毒偵字第三十七、三十八號聲請簡易判決處刑
    書等件附卷足佐。綜上所陳，本案事證明確，被告於強制戒
    治執行完畢後，五年以內三犯以上施用第二級毒品之犯行，
    堪可認定，應依法論科。
二、核被告於強制戒治執行完畢後，五年以內三犯以上施用第二
    級毒品安非他命之行為，係犯毒品危害防制條例第十條第二
    項之施用第二級毒品罪，被告持有第二級毒品安非他命之低
    度行為，應為施用第二級毒品之高度行為所吸收，不另論罪
    ，被告先後多次施用第二級毒品之犯行，時間緊接，所犯係
    構成要件相同之罪名，顯係基於概括犯意反覆為之，為連續
    犯，應依刑法第五十六條之規定，論以施用第二級毒品罪一
    罪，並依法加重其刑，又被告有如事實欄所載之犯罪科刑及
    執行完畢情形，有本院被告全國前案紀錄表在卷可按，其於
    有期徒刑執行完畢後，五年以內再犯有期徒刑以上之本罪，
    為累犯，依法遞加重其刑。
三、原審以被告罪證明確，予以論罪科刑，固非無見，惟原判決
    就施用毒品之器具玻璃球及玻璃球吸管各一只，疏未注及毒
    品危害防制條例第十八條第一項明定「施用毒品之器具，不
    問屬於犯人與否均沒收銷燬之」之特別規定，竟依刑法第三
    十八條第一項第二款規定諭知沒收，顯有違誤，被告上訴意
    旨徒以其現已有工作，如送監執行工作將不保，且前因車禍
    造成肘關節粉碎性骨折，吸食毒品以減輕痛苦，現傷勢漸癒
    ，亦嘗試戒除吸毒之惡習請求輕判等語，均不足據為被告未
    曾吸食第二級毒品之有利認定，上訴難認有理由，惟原判決
    既有上述可議之處，自屬無從維持，應予撤銷改判。爰審酌
    被告前已因施用毒品案件，經裁定觀察、勒戒、強制戒治，
    並經不起訴處分、起訴並科刑（先後三次均科以有期徒刑六
    月）後，猶未能戒除毒癮，仍施用足以導致精神障礙及生命
    危險之成癮性毒品，足見其缺乏拒用毒品之決心，及施用之
    期間、次數，犯罪後坦承犯行、態度良好等一切情狀，量處
    如主文第二項所示之刑，以示懲儆。扣案之第二級毒品安非
    他命三包（毛重二．一公克），係屬第二級毒品，另扣案之
    玻璃球、玻璃球吸管各一只，係被告所有供施用第二級毒品
    安非他命所使用之器具，不問屬於被告與否，依毒品危害防
    制條例第十八條第一項前段之規定諭知沒收銷燬之。
四、被告經合法傳喚，無正當理由不到庭，爰不待其陳述，逕行
    判決。
據上論斷，應依刑事訴訟法第三百六十九條第一項前段、第三百
六十四條、第二百九十九條第一項前段、第三百七十一條，毒品
危害防制條例第十條第二項、第十八條第一項前段，刑法第十一
條前段、第五十六條、第四十七條，判決如主文。
本案經檢察官劉靜婉到庭執行職務。
中　　華　　民　　國　　94　　年　　9 　　月　　21　　日
　　　　　　　　　刑事第十庭審判長法　官　陳正雄
　　　　　　　　　　　　　　　　  法　官　許錦印
　　　　　　　　　　　　　　　　  法　官　黃金富
以上正本證明與原本無異。
不得上訴。
                                  書記官　陳玉嬋
中　　華　　民　　國　　94　　年　　9 　　月　　22　　日
附錄本案論罪科刑法條全文如下：
毒品危害防制條例第10條第2項
施用第 2 級毒品者，處三年以下有期徒刑。
